【裁判字號】    90,易,1228
【裁判日期】    900903
【裁判案由】    傷害等
【裁判全文】
臺灣桃園地方法院刑事判決                          九十年度易字第一二二八號
    公  訴  人  臺灣桃園地方法院檢察署檢察官
    被      告  甲○○
右列被告因傷害等案件，經檢察官提起公訴（九十年度偵字第六三三０號），本院判
決如左：
    主  文
甲○○被訴恐嚇部分無罪；被訴傷害部分公訴不受理。
    理  由
壹、無罪部分：
一、公訴意旨略以：被告甲○○於民國八十九年十二月十二日凌晨一時五十分許，在
    雲林縣斗六巿社口里大智街三十一號八樓，因嫌丙○○、丁○○、賴佳梨、乙○○等人所駕駛之車輛排氣管聲音過大，請其小聲一點，二方人員竟一言不合，甲○○即與不詳姓名年籍綽號「阿明」、「阿輝」、「阿榮」之成年男子等四人，
    共同基於傷害之犯意，各持其八樓曬衣架上之架子各一根，至該大廈一樓後門，
    先由甲○○持上開架子毆打丙○○，再由其他三人毆打丙○○，致丙○○受有頭
    部外傷及臉部、背部多處、胸部、右上臂、前臂、手多處挫打傷等傷害（傷害
    部分業據撤回告訴，另為不受理判決），同日（起訴書載為翌日）下午二十二時
    三十分許，甲○○與前開三名男子至雲林縣斗六巿社口里大智街三十三號之八丁○○住處客廳，欲商談和解，於談判間，竟基於恐嚇之犯意，以加害生命、身體
    之事，向丁○○恫稱：「不要把這件事情鬧大，及告訴警方，否則在斗六巿出門
    時要小心一點」等語，致使丁○○心生畏懼，致生危害於安全，案經被害人丁○○訴由雲林縣警察局斗六分局報請臺灣雲林地方法院檢察署呈請臺灣高等法院檢
    察署令轉臺灣桃園地方法院檢察署檢察官偵查起訴，因認被告甲○○涉犯刑法第
    三百零五條之恐嚇罪。
二、按犯罪事實應依證據認定之，無證據不得推定其犯罪事實。又不能證明被告犯罪
    者，應諭知無罪之判決，刑事訴訟法第一百五十四條、第三百零一條第一項分別
    定有明文。又事實之認定，應憑證據，如未能發現相當證據，或證據不足以證明
    ，自不能以推測或擬制之方法，為裁判基礎（最高法院四十年台上字第八六號判
    例參照）；而告訴人之告訴，係以使被告受刑事訴追為目的，是其陳述是否與事
    實相符，仍應調查其他證據以資審認（最高法院五十二年台上字第一三００號判
    例參照）。且認定犯罪事實所憑之證據，雖不以直接證據為限，間接證據亦包括
    在內，然而無論直接證據或間接證據，其為訴訟上之證明，須於通常一般之人均
    不致有所懷疑，而得確信其為真實之程度者，始得據為有罪之認定，倘其證明尚
    未達到此一程度，而有合理之懷疑存在而無從使事實審法院得有罪之確信時，即
    應由法院為諭知被告無罪之判決（最高法院七十六年台上字第四九八六號判例參
    照）。本件公訴人認被告涉犯前揭罪名，係以告訴人丁○○及證人乙○○之指證
    為其主要論據，訊據被告甲○○堅決否認有恐嚇告訴人丁○○之行為，辯稱：當
    日凌晨伊雖因車輛排氣管聲響過大而與丙○○等人發生爭執進而互毆，然伊當日
    晚間二十二時三十分許，前往丁○○住處係要談和解，伊與綽號「阿明」、「阿
    輝」、「阿榮」等人係在三十三號樓下遇到乙○○，經表明來意後，由乙○○帶
    伊等至八樓丁○○住處，於談話間可能係伊習慣用語及江湖口氣，讓丁○○誤以
    為伊有恐嚇之意，伊不會打女人，更不會恐嚇女人等語。
三、經查，證人乙○○關於被告甲○○如何恐嚇告訴人丁○○，於警訊時證稱：當日
    二十二時三十分許，伊從丁○○住處下樓欲外出購物，在一樓電梯間遇見被告（
    原誤指為陳威榮）及其他三名不詳男子，手持兩把西瓜刀，叫伊帶他們到丁○○
    住處，他們西瓜刀放在一樓中庭花圃中沒有拿上去，進入八樓屋內後，見到丁○○，即向丁○○說：早知道事情演變到這樣，凌晨二時就把你們都打死，如果你
    們再報警，以後發生什麼我不知道等語，惟乙○○於本院審理時到庭結證：被告
    等四人確是伊帶他們上樓，被告當時並無帶西瓜刀，四人進去到客廳談，是坐著
    講，當時有賴佳梨、丙○○、丁○○及伊四人在場，講話氣氛還好，他們當時是
    要來和解，沒有警告的意思，於談判過程中被告並未說：「早知道事情演變到這
    樣，凌晨二時就把你們都打死，如果你們再報警，以後發生什麼我不知道」等語
    ，且伊於警訊時亦未說過該段話等語，而告訴人丁○○於警訊時固指訴：「甲○○於八十九年十二月十二日凌晨毆打我及我弟丙○○後，隔天（應為同日）晚上
    約二十一時，甲○○就夥同當天毆打我及我弟之三名不詳男子至我租處客廳，告
    訴我不要把這件事情鬧大及告訴警方，否則在斗六市出門時要小心一點及讓我們
    在斗六市待不下去等語，惟於本院審理時證稱：「當時我的住處還有我妹妹賴佳
    梨及他的男朋友乙○○還有我弟弟丙○○，他當時在房間睡覺，被告他們是四人
    一起來，沒有帶任何東西，直接進來說要談昨天那件事，一開始就很客氣，之後
    都是他在講我在聽，他有說去報警以後出門要小心，當時被告有講他的背景讓我
    很害怕，我聽了以後真的很害怕，過了幾天我們就搬家了」、「被告講話時都很
    客氣，但是他確實有講那些話」、「可能他意思不是這樣，但我誤會他有這個意
    思」等語。按刑法第三百零五條之恐嚇罪，所稱以加害生命、身體、自由、名譽
    、財產之事，恐嚇他人者，係指以使人生畏怖心為目的，而通知將加惡害之旨於
    被害人而言。若並未對被害人為惡害之通知，尚難構成本罪。證人乙○○就被告
    有無恐嚇告訴人丁○○之情，於警訊及本院審理時之證詞已有未合已如前述，而
    告訴人丁○○雖堅指被告當時確有說過「不要把這件事情鬧大及告訴警方，否則
    在斗六市出門時要小心一點及讓我們在斗六市待不下去」等語，惟其另證以「可
    能他意思不是這樣，但我誤會他有這個意思」等語，因之，被告是否有加惡害之
    旨而通知告訴人之主觀意思，已屬可議，參以證人乙○○及告訴人丁○○均證稱
    當時在丁○○住處客聽談話時，被告講話都很客氣，氣氛很好，沒有警告意思等
    情，被告辯稱當時伊確實是要去談和解，可能是伊講話時的習慣用語及江湖氣息
    讓告訴人害怕，誤以為伊有恐嚇意思等語，應可採信，此外復查無其他積極證據
    足資證明被告有公訴人所指犯行，即屬不能證明被告犯罪，揆諸前開法律規定，
    應諭知被告無罪之判決。
貳、不受理部分：
一、公訴意旨略以：被告甲○○於民國八十九年十二月十二日凌晨一時五十分許，在
    雲林縣斗六巿社口里大智街三十一號八樓，因嫌丙○○、丁○○、賴佳梨、乙○○等人所駕駛之車輛排氣管聲音過大，請其小聲一點，二方人員竟一言不合，甲○○即與不詳姓名年籍綽號「阿明」、「阿輝」、「阿榮」之成年男子等四人，
    共同基於傷害之犯意，各持其八樓曬衣架上之架子各一根，至該大廈一樓後門，
    先由甲○○持上開架子毆打丙○○，再由其他三人毆打丙○○，致丙○○受有頭
    部外傷及臉部、背部多處、胸部、右上臂、前臂、手多處挫打傷等傷害。案經
    被害人丙○○訴由雲林縣警察局斗六分局報請臺灣雲林地方法院檢察署呈請臺灣
    高等法院檢察署令轉臺灣桃園地方法院檢察署檢察官偵查起訴，因認被告涉犯刑
    法第二百七十七條第一項之傷害罪嫌。
二、按告訴乃論之罪，告訴人於第一審辯論終結前得撤回其告訴，又告訴經撤回者，
    法院應諭知不受理之判決，刑事訴訟法第二百三十八條第一項、第三百零三條第
    三款定有明文。本件被告所涉前開罪嫌，依同法第二百八十七條規定須告訴乃論
    ，茲告訴人丙○○已當庭撤回其告訴，依前開法律規定，應為不受理之諭知。
據上論斷，應依刑事訴訟法第三百零一條第一項、第三百零三條第三款，判決如主文
。
本案經檢察官陳美華到庭執行職務。
中      華      民      國      九十        年    九      月    三      日
                                  臺灣桃園地方法院刑事第一庭
                                      法  官    黃  斯  偉
右正本證明與原本無異。
如不服本判決，應於判決送達後十日內向本院提出上訴狀( 應附繕本 )，上訴於
臺灣高等法院。
                                      書記官    薛  淑  玲
中      華      民      國      九十        年    九      月     五     日


司法院資訊處製作；財團法人民間司法改革基金會備份。
